Yamls/V-kyjny_gt-norm.yaml
Config:
  hfst:
    Gen: ../../../src/generator-gt-norm.hfst
    Morph: ../../../src/analyser-gt-norm.hfst
  xerox:
    Gen: ../../../src/generator-gt-norm.xfst
    Morph: ../../../src/analyser-gt-norm.xfst
    App: lookup

Tests:

# todo:
#  The were proofread for golden standard by Larisa Ponomareva 2019-10-22
# Then: run analyser, then correct. 


  Verb – кыйны '1. to fish, to hunt; 2.1. to weave; 2.2.to braid'/ '1. pyytää kaloja, kalastaa; metsästää; 2.1. kutoa, 2.2. punoa'/ '1. ловить; 2.1. ткать; 2.2. плести': # Verb in -j + inf. suff. –ны / Sanavartalon lopussa on –й + inf. suff. –ны / Глагольная основа заканчивается на –й + инфинитивный суффикс –ны.
     кыйны+V+Inf: кыйны
     кыйны+V+Inf+PxSg2: кыйныт
     кыйны+V+Inf+Acc+PxSg2: кыйнытӧ
     кыйны+V+Inf+PxSg3: кыйныс
     кыйны+V+Inf+Acc+PxSg3: кыйнысӧ 
     кыйны+V+ConNeg+Pl: кыйӧ 
     кыйны+V+ConNeg+Sg: кый
     кыйны+V+Imprt+Sg2: кый
     кыйны+V+Prec+Sg2: кый-ко
     кыйны+V+Imprt+Pl1: [кыям, кыямӧ, кыямте, кыямӧте]
     кыйны+V+Prec+Pl1: [кыям-ко, кыямӧ-ко]
     кыйны+V+Imprt+Pl2: [кыйӧ, кыйӧте]
     кыйны+V+Prec+Pl2: кыйӧ-ко
     кыйны+V+Ind+Prs+Sg1: кыя
     кыйны+V+Ind+Prs+Sg2: кыян
     кыйны+V+Ind+Prs+Sg3: кыйӧ
     кыйны+V+Ind+Prs+Pl1: [кыям, кыямӧ]
     кыйны+V+Ind+Prs+Pl2: [кыят, кыятӧ]
     кыйны+V+Ind+Prs+Pl3: [кыйӧн, кыйӧны]
     кыйны+V+Ind+Fut+Sg1: кыя
     кыйны+V+Ind+Fut+Sg2: кыян
     кыйны+V+Ind+Fut+Sg3: кыяс
     кыйны+V+Ind+Fut+Pl1: [кыям, кыямӧ]
     кыйны+V+Ind+Fut+Pl2: [кыят, кыятӧ]
     кыйны+V+Ind+Fut+Pl3: кыясӧ
     кыйны+V+Ind+Prt1+Sg1: кыйи
     кыйны+V+Ind+Prt1+Sg2: кыйин
     кыйны+V+Ind+Prt1+Sg3: кыйис
     кыйны+V+Ind+Prt1+Pl1: [кыйим, кыйимӧ]
     кыйны+V+Ind+Prt1+Pl2: [кыйит, кыйитӧ]
     кыйны+V+Ind+Prt1+Pl3: кыйисӧ
     кыйны+V+Ind+Prt2+Sg2: [кыйӧмыт, кыйӧмат]
     кыйны+V+Ind+Prt2+Sg3: [кыйӧм, кыйӧма]
     кыйны+V+Ind+Prt2+Pl2: [кыйӧмныт, кыйӧмась]
     кыйны+V+Ind+Prt2+Pl3: кыйӧмась
     кыйны+V+Inf+Comp: кыйныжык
     кыйны+V+Ind+Prs+Sg1+Comp: кыяжык
     кыйны+V+Ind+Prs+Sg2+Comp: кыянжык
     кыйны+V+Ind+Prs+Sg3+Comp: кыйӧжык
     кыйны+V+Ind+Prs+Pl1+Comp: [кыямжык, кыямӧжык]
     кыйны+V+Ind+Prs+Pl2+Comp: [кыятжык, кыятӧжык]
     кыйны+V+Ind+Prs+Pl3+Comp: [кыйӧнжык, кыйӧныжык]
     кыйны+V+Ind+Fut+Sg1+Comp: кыяжык
     кыйны+V+Ind+Fut+Sg2+Comp: кыянжык
     кыйны+V+Ind+Fut+Sg3+Comp: кыясжык
     кыйны+V+Ind+Fut+Pl1+Comp: [кыямжык, кыямӧжык]
     кыйны+V+Ind+Fut+Pl2+Comp: [кыятжык, кыятӧжык]
     кыйны+V+Ind+Fut+Pl3+Comp: кыясӧжык
     кыйны+V+Ind+Prt1+Sg1+Comp: кыйижык
     кыйны+V+Ind+Prt1+Sg2+Comp: кыйинжык
     кыйны+V+Ind+Prt1+Sg3+Comp: кыйисжык
     кыйны+V+Ind+Prt1+Pl1+Comp: [кыйимжык, кыйимӧжык]
     кыйны+V+Ind+Prt1+Pl2+Comp: [кыйитжык, кыйитӧжык]
     кыйны+V+Ind+Prt1+Pl3+Comp: кыйисӧжык
     кыйны+V+Ind+Prt2+Sg2+Comp: [кыйӧмытжык, кыйӧматжык]
     кыйны+V+Ind+Prt2+Sg3+Comp: [кыйӧмжык, кыйӧмажык]
     кыйны+V+Ind+Prt2+Pl2+Comp: [кыйӧмнытжык, кыйӧмасьжык]
     кыйны+V+Ind+Prt2+Pl3+Comp: кыйӧмасьжык
      кыйны+V+Inf+Der/моз: кыйнымоз
     кыйны+V+Ind+Prs+Sg1+Der/моз: кыямоз
     кыйны+V+Ind+Prs+Sg2+Der/моз: кыянмоз
     кыйны+V+Ind+Prs+Sg3+Der/моз: кыйӧмоз
     кыйны+V+Ind+Prs+Pl1+Der/моз: [кыяммоз, кыямӧмоз]
     кыйны+V+Ind+Prs+Pl2+Der/моз: [кыятмоз, кыятӧмоз]
     кыйны+V+Ind+Prs+Pl3+Der/моз: [кыйӧнмоз, кыйӧнымоз]
     кыйны+V+Ind+Fut+Sg1+Der/моз: кыямоз
     кыйны+V+Ind+Fut+Sg2+Der/моз: кыянмоз
     кыйны+V+Ind+Fut+Sg3+Der/моз: кыясмоз
     кыйны+V+Ind+Fut+Pl1+Der/моз: [кыяммоз, кыямӧмоз]
     кыйны+V+Ind+Fut+Pl2+Der/моз: [кыятмоз, кыятӧмоз]
     кыйны+V+Ind+Fut+Pl3+Der/моз: кыясӧмоз
     кыйны+V+Ind+Prt1+Sg1+Der/моз: кыйимоз
     кыйны+V+Ind+Prt1+Sg2+Der/моз: кыйинмоз
     кыйны+V+Ind+Prt1+Sg3+Der/моз: кыйисмоз
     кыйны+V+Ind+Prt1+Pl1+Der/моз: [кыйиммоз, кыйимӧмоз]
     кыйны+V+Ind+Prt1+Pl2+Der/моз: [кыйитмоз, кыйитӧмоз]
     кыйны+V+Ind+Prt1+Pl3+Der/моз: кыйисӧмоз
     кыйны+V+Ind+Prt2+Sg2+Der/моз: [кыйӧмытмоз, кыйӧматмоз]
     кыйны+V+Ind+Prt2+Sg3+Der/моз: [кыйӧммоз, кыйӧмамоз]
     кыйны+V+Ind+Prt2+Pl2+Der/моз: [кыйӧмнытмоз, кыйӧмасьмоз]
     кыйны+V+Ind+Prt2+Pl3+Der/моз: кыйӧмасьмоз
     кыйны+V+Inf+Der/кодь: кыйныкодь 
     кыйны+V+Ind+Prs+Sg1+Der/кодь: кыякодь
     кыйны+V+Ind+Prs+Sg2+Der/кодь: кыянкодь
     кыйны+V+Ind+Prs+Sg3+Der/кодь: кыйӧкодь
     кыйны+V+Ind+Prs+Pl1+Der/кодь: [кыямкодь, кыямӧкодь]
     кыйны+V+Ind+Prs+Pl2+Der/кодь: [кыяткодь, кыятӧкодь]
     кыйны+V+Ind+Prs+Pl3+Der/кодь: [кыйӧнкодь, кыйӧныкодь]
     кыйны+V+Ind+Fut+Sg1+Der/кодь: кыякодь
     кыйны+V+Ind+Fut+Sg2+Der/кодь: кыянкодь
     кыйны+V+Ind+Fut+Sg3+Der/кодь: кыяскодь
     кыйны+V+Ind+Fut+Pl1+Der/кодь: [кыямкодь, кыямӧкодь]
     кыйны+V+Ind+Fut+Pl2+Der/кодь: [кыяткодь, кыятӧкодь]
     кыйны+V+Ind+Fut+Pl3+Der/кодь: кыясӧкодь
     кыйны+V+Ind+Prt1+Sg1+Der/кодь: кыйикодь
     кыйны+V+Ind+Prt1+Sg2+Der/кодь: кыйинкодь
     кыйны+V+Ind+Prt1+Sg3+Der/кодь: кыйискодь
     кыйны+V+Ind+Prt1+Pl1+Der/кодь: [кыйимкодь, кыйимӧкодь]
     кыйны+V+Ind+Prt1+Pl2+Der/кодь: [кыйиткодь, кыйитӧкодь]
     кыйны+V+Ind+Prt1+Pl3+Der/кодь: кыйисӧкодь
     кыйны+V+Ind+Prt2+Sg2+Der/кодь: [кыйӧмыткодь, кыйӧматкодь]
     кыйны+V+Ind+Prt2+Sg3+Der/кодь: [кыйӧмкодь, кыйӧмакодь]
     кыйны+V+Ind+Prt2+Pl2+Der/кодь: [кыйӧмныткодь, кыйӧмаськодь]
     кыйны+V+Ind+Prt2+Pl3+Der/кодь: кыйӧмаськодь
   
     кыйны+V+Der/ик+Ger+Compl: кыйик
     кыйны+V+Der/ик+Ger+Ill: кыйикӧ
     кыйны+V+Der/ик+Ger+Ill+PxSg1: кыйикам
     кыйны+V+Der/ик+Ger+Ill+PxSg2: кыйикат
     кыйны+V+Der/ик+Ger+Ill+PxSg3: кыйикас
     кыйны+V+Der/ик+Ger+Ill+PxPl1: кыйиканым
     кыйны+V+Der/ик+Ger+Ill+PxPl2: кыйиканыт
     кыйны+V+Der/ик+Ger+Ill+PxPl3: кыйиканыс
     кыйны+V+Der/ӧмӧн+Ger: кыйӧмӧн
     кыйны+V+Der/ӧмӧн+Ger+Comp: кыйӧмӧнжык 
     кыйны+V+Der/ӧмӧн+Ger+Der/кодь: кыйӧмӧнкодь
     кыйны+V+Der/ӧмӧн+Ger+Der/моз: кыйӧмӧнмоз
     кыйны+V+Der/тӧдз+Ger: кыйтӧдз
     кыйны+V+Der/тӧдз+Ger+PxSg1: [кыйтӧдззам, кыйтӧдззим]
     кыйны+V+Der/тӧдз+Ger+PxSg2: [кыйтӧдззат, кыйтӧдззит]
     кыйны+V+Der/тӧдз+Ger+PxSg3: [кыйтӧдззас, кыйтӧдззис]
     кыйны+V+Der/тӧдз+Ger+PxPl1: [кыйтӧдззаным, кыйтӧдззиным]
     кыйны+V+Der/тӧдз+Ger+PxPl2: [кыйтӧдззаныт, кыйтӧдззиныт]
     кыйны+V+Der/тӧдз+Ger+PxPl3: [кыйтӧдззаныс, кыйтӧдззиныс]
     кыйны+V+Der/тӧн+Ger: кыйтӧн
     кыйны+V+Der/тӧн+Ger+PxSg1: [кыйтӧнням, кыйтӧнним]
     кыйны+V+Der/тӧн+Ger+PxSg2: [кыйтӧннят, кыйтӧннит]
     кыйны+V+Der/тӧн+Ger+PxSg3: [кыйтӧнняс, кыйтӧннис]
     кыйны+V+Der/тӧн+Ger+PxPl1: [кыйтӧнняным, кыйтӧнниным]
     кыйны+V+Der/тӧн+Ger+PxPl2: [кыйтӧнняныт, кыйтӧнниныт]
     кыйны+V+Der/тӧн+Ger+PxPl3: [кыйтӧнняныс, кыйтӧнниныс]
     кыйны+V+Der/тӧг+Car+Ger: кыйтӧг
     кыйны+V+Der/тӧг+Car+Ger+PxSg1: кыйтӧгьям
     кыйны+V+Der/тӧг+Car+Ger+PxSg2: кыйтӧгьят
     кыйны+V+Der/тӧг+Car+Ger+PxSg3: кыйтӧгьяс
     кыйны+V+Der/тӧг+Car+Ger+PxPl1: кыйтӧгьяным
     кыйны+V+Der/тӧг+Car+Ger+PxPl2: кыйтӧгьяныт
     кыйны+V+Der/тӧг+Car+Ger+PxPl3: кыйтӧгьяныс
     
     кыйны+V+Der/ӧм+PrfPrc+Sg: кыйӧм
     кыйны+V+Der/ӧм+PrfPrc+Pl: кыйӧмӧсь
     кыйны+V+Der/ӧм+PrfPrc+Sg+Der/кодь: кыйӧмкодь
     кыйны+V+Der/ӧм+PrfPrc+Pl+Der/кодь: кыйӧмкодьӧсь
     кыйны+V+Der/ӧм+PrfPrc+Sg+Comp: кыйӧмжык
     кыйны+V+Der/ӧм+PrfPrc+Pl+Comp: кыйӧмжыкӧсь
     кыйны+V+Der/ӧм+PrfPrc+Sg+Comp+Der/кодь: [кыйӧмжыккодь, кыйӧмкодьжык]
     кыйны+V+Der/ӧм+PrfPrc+Pl+Comp+Der/кодь: [кыйӧмжыккодьӧсь, кыйӧмкодьжыкӧсь]
     кыйны+V+Der/ись+Act+PrsPrc+Sg: кыйись
     кыйны+V+Der/ись+Act+PrsPrc+Pl: кыйисьӧсь
     кыйны+V+Der/ись+Act+PrsPrc+Sg+Der/кодь: кыйиськодь
     кыйны+V+Der/ись+Act+PrsPrc+Pl+Der/кодь: кыйиськодьӧсь
     кыйны+V+Der/ись+Act+PrsPrc+Sg+Comp: кыйисьжык
     кыйны+V+Der/ись+Act+PrsPrc+Pl+Comp: кыйисьжыкӧсь
     кыйны+V+Der/ись+Act+PrsPrc+Sg+Comp+Der/кодь: [кыйисьжыккодь, кыйиськодьжык]
     кыйны+V+Der/ись+Act+PrsPrc+Pl+Comp+Der/кодь: [кыйисьжыккодьӧсь, кыйиськодьжыкӧсь]
     кыйны+V+Der/ян+PrsPrc+Sg: кыян
     кыйны+V+Der/ян+PrsPrc+Pl: кыянӧсь
     кыйны+V+Der/ян+PrsPrc+Sg+Der/кодь: кыянкодь
     кыйны+V+Der/ян+PrsPrc+Pl+Der/кодь: кыянкодьӧсь
     кыйны+V+Der/ян+PrsPrc+Sg+Comp: кыянжык
     кыйны+V+Der/ян+PrsPrc+Pl+Comp: кыянжыкӧсь
     кыйны+V+Der/ян+PrsPrc+Sg+Comp+Der/кодь: [кыянжыккодь, кыянкодьжык]
     кыйны+V+Der/ян+PrsPrc+Pl+Comp+Der/кодь: [кыянжыккодьӧсь, кыянкодьжыкӧсь]
     кыйны+V+Der/яна+PrsPrc+Sg: кыяна
     кыйны+V+Der/яна+PrsPrc+Pl: кыянаӧсь
     кыйны+V+Der/яна+PrsPrc+Sg+Der/кодь: кыянакодь
     кыйны+V+Der/яна+PrsPrc+Pl+Der/кодь: кыянакодьӧсь
     кыйны+V+Der/яна+PrsPrc+Sg+Comp: кыянажык
     кыйны+V+Der/яна+PrsPrc+Pl+Comp: кыянажыкӧсь
     кыйны+V+Der/яна+PrsPrc+Sg+Comp+Der/кодь: [кыянажыккодь, кыянакодьжык]
     кыйны+V+Der/яна+PrsPrc+Pl+Comp+Der/кодь: [кыянажыккодьӧсь, кыянакодьжыкӧсь]
     кыйны+V+Der/тӧм+PrivPrc+Sg: кыйтӧм
     кыйны+V+Der/тӧм+PrivPrc+Pl: кыйтӧмӧсь
     кыйны+V+Der/тӧм+PrivPrc+Sg+Der/кодь: кыйтӧмкодь
     кыйны+V+Der/тӧм+PrivPrc+Pl+Der/кодь: кыйтӧмкодьӧсь
     кыйны+V+Der/тӧм+PrivPrc+Sg+Comp: кыйтӧмжык
     кыйны+V+Der/тӧм+PrivPrc+Pl+Comp: кыйтӧмжыкӧсь
     кыйны+V+Der/тӧм+PrivPrc+Sg+Comp+Der/кодь: [кыйтӧмжыккодь, кыйтӧмкодьжык]
     кыйны+V+Der/тӧм+PrivPrc+Pl+Comp+Der/кодь: [кыйтӧмжыккодьӧсь, кыйтӧмкодьжыкӧсь]
